Inventaris van het tekeningenarchief van de Rijksgebouwendienst (RGD) en rechtsvoorgangers, (1763) 1824-1950 (1957)
Nationaal Archief, Den Haag
- ARCHIEF VAN DE CONSTRUCTEUR, II
  - OBJECTEN (inv.nrs. 1847-2240)
    - Zaanstad
      - Dam/Wilhelminastraat, Zaandam, Post- en telegraafgebouw. Tekeningen voor de bouw, 1:20-1:1000, 1926-1931; 2220; 1 omslag
        Met rapport omtrent te nemen maatregelen tot het tegengaan van verdere verzakkingen, J.F. Klinkhamer c.s., 1916-1917, met 9 bijlagen.
    - Zaltbommel
      - Maarten v. Rossumsingel 1-a, Telefoongebouw. Tekeningen voor de bouw, 1:2-1:2500, 1939-1940; 2221; 1 omslag
        Met bestektekeningen [bestek nr 39 10-7-1939].
      - Waluwsestraat, Rijks-h.b.s. Tekeningen voor de bouw, 1:1-1:100, 1932-1933; 2222; 1 omslag
    - Zandvoort
      - Heerenstraat, Telefoongebouw. Tekeningen voor de bouw, 1:1-1:1250, 1937; 2223; 1 omslag
        Met bestektekeningen [bestek nr 2 11-1-1937].
      - Heerenstraat 7, Post- en telegraafgebouw. Tekeningen voor de bouw, 1:20-1:50, 1929; 2224; 1 blad
    - Zeist
      - Dorpsstraat 30/30-a, Post- en telegraafgebouw. Tekeningen voor aan- en verbouw, 1:10-1:1000, 1937-1938; 2225; 1 omslag
        Overgebleven originelen, ondernummering: 11/12/14
        Met bestektekeningen [bestek nr 28 9-7-1938].
      - Stationslaan, Villa Rusthof/Telefoongebouw. Tekeningen voor de verbouw, 1:10-1:50, 1932; 2226; 4 bladen
      - Utrechtseweg 37, Rijksopvoedingsgesticht. Tekeningen voor de verbouw van woning van de directie, 1:100, [ca. 1915-] 1935; 2227; 3 bladen
    - Zetten-Andelst, zie Valburg
    - Zevenaar
      - Post- en telegraafgebouw. Tekeningen voor de verbouw, 1:500, 1932; 2228; 3 bladen
    - Zevenbergen
      - Stationsstraat, Post- en telegraafgebouw. Tekeningen voor de bouw, 1:10-1:20, 1904; 2229; 2 bladen
    - Zierikzee
      - Manhuisstraat 2, Rijks-h.b.s. Tekeningen voor de bouw, 1:1-1:500, 1935; 2230; 1 omslag
    - Zoetermeer (-Seghwaard)
      - Dorpsstraat 48, Post- en telegraafgebouw. Tekeningen voor de bouw, 1:20-1:50, 1927; 2231; 1 omslag
    - Zutphen
      - Telefoongebouw. Tekeningen voor de bouw, 1:1-1:625, 1939-1940; 2232; 1 omslag
        Met bestektekeningen [bestek nr 65 4-11-1939].
      - Lunettestraat, Jeugdgevangenis. Tekeningen voor de verbouw, 1:20-1:100, 1931; 2233; 3 bladen
      - Zaadmarkt 91, Rijkskantorengebouw. Tekeningen voor aan- en verbouw, 1:1-1:1250, 1939; 2234; 1 omslag
        Met bestektekeningen [bestek nr 31 31-7-1939].
    - Zwolle
      - Bitterstraat 59, School/Versterkerstation. Tekeningen voor de verbouw, 1:20-1:100, 1931; 2235; 1 omslag
      - Parkstraat, Telefoongebouw. Tekeningen voor de bouw en revisietekeningen, 1:20-1:625, 1933-1938; 2236; 1 omslag
        Overgebleven originelen, ondernummering: 5/9/11/13/15/16/18
        Met bestektekeningen [bestek nr 19 1- 7-1933].
      - Sassenpoort, Rijksarchief. Tekeningen, 1:20-1:50, 1929; 2237; 2 bladen
      - Stationsweg, Rijkswaterstaat. Tekeningen, 1:20-1:1250, [1935]; 2238; 5 bladen
      - Ter Pelkwijkpark, Gouvernementsgebouw achterzijde. Tekeningen voor de bouw van een archiefgebouwtje, 1:10-1:50, 1927-1938; 2239; 4 bladen
      - Westerlaan 5, Stationspostgebouw. Tekeningen voor aan- en verbouw, 1:2-1:100, 1933-1934; 2240; 2 bladen
        Met bestektekening [bestek nr 2 5-3-1934].
- PERSOONLIJK ARCHIEF VAN H. DE LUSSANET DE LA SABLONIERE, III
  - Gouda
    - Latijnse school. Studie- (opmetings-) tekening, [1:1-ca. 1:20], 1927- 1928; 2241; 1 blad
      Gemaakt in het eerste studiejaar bouwkunde aan de T.H. te Delft.